臺灣臺北地方法院刑事裁定　　　　　　　100年度金訴字第9號
公　訴　人　臺灣臺北地方法院檢察署檢察官
被　　　告　賀崑恩
　　　　　　楊豐隆
上列一被告
選任辯護人　周仲鼎律師
被　　　告　江勝豪　男　34歲（民國○○年○月○○日生）
　　　　　　　　　　身分證統一編號：Ｚ000000000號
　　　　　　　　　　住臺中市南屯區○○○街239號3樓之6
　　　　　　　　　　居臺中市北屯區○○○○街121號6樓之4
　　　　　　　　　　　（在押）
上列一被告
選任辯護人　劉世興律師
上列被告因偽造文書等案件，本院裁定如下：
    主  文
賀崑恩、楊豐隆、江勝豪均自民國壹佰年伍月貳拾貳日起延長羈
押貳月，楊豐隆並禁止接見、通信。
    理  由
一、按羈押乃確定判決前之拘禁處分，與有罪判決後之徒刑執行
    固有不同，但在法律所定要件下，仍得羈押被告，以保全證
    據、確保刑罰權之執行，或俾免被告一再犯案破壞社會秩序
    ，藉以維護社會秩序。故被告經法官訊問後，認為犯罪嫌疑
    重大，有第一百零一條第一項所定之情形之一，非予羈押，
    顯難進行訴追、審判、執行，或犯第一百零一條之一第一項
    所定各款之罪，而有反覆實施同一犯罪之虞者，得羈押之；
    又羈押被告，偵查中不得逾二月，審判中不得逾三月。但有
    繼續羈押之必要者，得於期間未滿前，經法院依第一百零一
    條或第一百零一條之一之規定訊問被告後，以裁定延長之，
    刑事訴訟法第一百零一條第一項、第一百零一條之一第一項
    、第一百零八條第一項分別定有明文。
二、本件被告賀崑恩、楊豐隆、江勝豪等人因涉犯偽造文書等案
    件，經臺灣臺北地方法院檢察署檢察官以被告賀崑恩、楊豐
    隆、江勝豪與同案被告余文智、林峻葦等人涉犯戶籍法第七
    十五條第一項、第二項之行使偽造國民身分證罪、刑法第一
    百十八條第一項偽造公文書罪，第二百十六條、第二百十二
    行使變造特種文書罪、第二百十六條、第二百十條行使偽造
    私文書、第三百三十九條第一項詐欺取財罪，被告楊豐隆、
    江勝豪另與同案被告曾育尉、徐靖杰、黃美玲、陳甘霖等人
    共犯戶籍法第七十五條第一項、第二項行使偽造國民身分證
    罪、刑法第一百五十八條第一項冒充公務員而行使其職權罪
    、第二百十六條、二百十一條行使偽造公文書罪、第二百十
    六條、第二百十二條行使偽造特種文書罪、第二百十八條第
    一項偽造公印文罪、第三百三十九條第一項詐欺取財罪等罪
    嫌，於民國一百年二月十五日提起公訴，並於一百年二月二
    十二日移送繫屬本院分一百年度金訴字第九號案審理，本院
    訊問後，認為其等涉犯上開罪嫌之犯罪嫌疑重大，因尚有共
    犯「小高」未到案，有串證之虞，且依其等犯罪之性質及手
    段，認有刑事訴訟法第一百零一條之一第一項第七款反覆實
    施詐欺取財罪之虞，非予羈押，顯難進行追訴、審判，認有
    羈押之必要，於民國一百年二月二十二日裁定羈押在案，羈
    押期間即將於一百年五月二十一日屆滿。
三、茲因被告賀崑恩、楊豐隆、江勝豪等三人之羈押期間即將屆
    滿，經本院審理並於一百年五月二日訊問後，認被告賀崑恩
    、楊豐隆、江勝豪等三人犯罪嫌疑實屬重大，且審諸被告賀
    崑恩、楊豐隆、江勝豪等三人於本案中，被告賀崑恩擔任偽
    造身分證件，交由車手前往冒名開立金融帳戶，供被害人受
    騙款項匯入及提領，及提款車手冒名提款時出示偽造證件以
    取信銀行承辦人員，使提領被害人帳戶款項得以順遂，被告
    江勝豪則負責安排、聯絡同案被告曾育尉等現場車手前往冒
    名開戶、駕駛車輛前往各被害人住居所收款，被告楊豐隆則
    擔任通知提款車手前往提領被害人受詐騙之款項及被害人受
    詐騙而交付之存摺帳戶內存款，並負責接水（將詐欺所得財
    物依指示轉交給地下匯兌之同案被告許貴裕、趙崇廷），而
    自九十八年十一月十九日起至九十九年六月六日止，遭詐騙
    之被害人達三十一人之多，旋於九十九年七月十五日起，被
    告楊豐隆、江勝豪又再度與大陸詐欺集團合作，共同以假冒
    地方法院檢察署公務員方式詐騙被害人之存摺，及提領被害
    人所交付存摺帳戶內之款項，被告賀崑恩亦再度應被告楊豐
    隆之要求偽造身分證件，供被告楊豐隆轉交予提款車手冒名
    提款時出示偽造證件以取信銀行承辦人員，使提領被害人帳
    戶款項得以順遂，至九十九年十月二十九日止，被害人達二
    十七位，可知被告賀崑恩、楊豐隆、江勝豪等三人所涉詐欺
    案件甚多，有事實足認有反覆實施詐欺取財罪之虞等情形，
    此部分之羈押原因依然存在，並經本院斟酌被告人權保障與
    預防犯罪，認被告賀崑恩、楊豐隆、江勝豪仍有繼續羈押之
    必要，自一百年五月二十二日起延長羈押二月。另共犯「小
    高」尚未到案，而本院向內政部警政署刑事警察局函詢查緝
    情形，經回覆：「洽請大陸地區公安部刑偵局協助查緝，大
    陸地區至今未回覆查緝情形」，此有內政部警政署刑事警察
    局一百年三月十六日刑偵二字第1000034644號函可稽（本院
    卷(二)第一二六頁），被告楊豐隆部分尚有待「小高」到案釐
    清，仍有勾串之虞，有繼續羈押禁止接見、通信之必要，應
    自一百年五月二十二日起延長羈押二月，並禁止接見、通信
    ，被告賀崑恩、江勝豪部分，因本案相關證人已全部傳訊詰
    問完畢，被告賀崑恩、江勝豪與其他共犯之涉案情節大致已
    釐清，已無繼續禁止接見、通信之必要，毋庸繼續禁止接見
    、通信，併予敘明。
四、依刑事訴訟法第一百零八條第一項，裁定如主文。
中    華    民    國   100    年    5     月    3     日
                  刑事第一庭審判長法  官  陳興邦
                                  法  官  唐于智
                                  法  官  林婷立
以上正本證明與原本無異。
如不服本裁定，應於送達後五日內，向本院提出抗告狀。
                                  書記官  蘇靜紅
中    華    民    國   100    年    5     月    3     日